---
title: "Energiebedarfs-Abschätzung der Gebäude in Rolle & Mont-Sur-Rolle"
author: "Curdin Derungs"
date: "April 2018"
output:
  html_document:
      toc: true
      toc_float: true
---

```{r setup, include=FALSE}

#loading libraries
library(sp)
library(htmlTable)
library(leaflet)
library(rgdal)

#empty workspace
rm(list=ls())
```


## Gebäudedaten aus Preprocessing einlesen

```{r readerGeb, warning=FALSE, paged.print=FALSE}
load("output/geom/rolle_buildings_with_gwr.Rdata")
#summary(rolle_bld_out@data)
```

## Fehlende Werte von Nachbarn "borgen"
Viele Gebäude haben keine Information zum Heizungstyp oder zum Energieträger. Eine visuelle Analyse hat ergeben, dass häufig die Information von Nachbargebäuden "ausgeliehen" werden kann und damit in den häufigsten Fällen kein grosser Fehler verursacht wird. Information werden nur geborgt, falls das nächste Nachbarsgebäude mit relevanter Information nicht weiter als 200m entfernt liegt. Damit soll verhindert werden, dass eine Ausleihe ausserhalb der Siedlungsstuktur möglich ist.

```{r nachbarn, warning=FALSE, paged.print=FALSE}
#many attributes have missing values
#these will all seperatly borrow attributes from their nearest neighbour
#an attribute "borrowed" indicates where this has happened
rolle_bld_out$GKLAS_borrowed<-is.na(rolle_bld_out$GKLAS)
rolle_bld_out$GHEIZ_borrowed<-is.na(rolle_bld_out$GHEIZ)
rolle_bld_out$GENHZ_borrowed<-is.na(rolle_bld_out$GENHZ)
rolle_bld_out$GENWW_borrowed<-is.na(rolle_bld_out$GENWW)
rolle_bld_out$GBAUJ_borrowed<-is.na(rolle_bld_out$GBAUJ)
rolle_bld_out$GASTW_borrowed<-is.na(rolle_bld_out$GASTW)

#introducing a function that can retrieve attribute for na's from nearest neighbours that have info
#the function requires two spdf's (one with na's and one with a's) that only contain the one attribute of interest
getAttrFromNearNeigh<-function(spdf.na, spdf.a){
  #compte a distance matrix na*a
  dists<-spDists(spdf.na,spdf.a,longlat = F)

  #get index of nearest a to each na
  min.ind<-apply(dists,1,which.min)
  
  #only borrow information from neighbours within distance 200m
  min.ind[diag(dists[,min.ind])>200]<-NA
  
  #get the info from the nearest neighs
  info.borrowed<-spdf.a@data[min.ind,1]
  
  return(info.borrowed)
}

##GKLAS
#split na from a
#and only retain attribute of interest
spdf.na<-rolle_bld_out[is.na(rolle_bld_out$GKLAS_text),"GKLAS_text"]
spdf.a<-rolle_bld_out[!is.na(rolle_bld_out$GKLAS_text),"GKLAS_text"]

#use function
rolle_bld_out$GKLAS_text[is.na(rolle_bld_out$GKLAS_text)]<-getAttrFromNearNeigh(spdf.na,spdf.a)

##do it for all other four attributes w/o too many comments
spdf.na<-rolle_bld_out[is.na(rolle_bld_out$GHEIZ_text),"GHEIZ_text"]
spdf.a<-rolle_bld_out[!is.na(rolle_bld_out$GHEIZ_text),"GHEIZ_text"]
rolle_bld_out$GHEIZ_text[is.na(rolle_bld_out$GHEIZ_text)]<-getAttrFromNearNeigh(spdf.na,spdf.a)

spdf.na<-rolle_bld_out[is.na(rolle_bld_out$GENHZ_text),"GENHZ_text"]
spdf.a<-rolle_bld_out[!is.na(rolle_bld_out$GENHZ_text),"GENHZ_text"]
rolle_bld_out$GENHZ_text[is.na(rolle_bld_out$GENHZ_text)]<-getAttrFromNearNeigh(spdf.na,spdf.a)

spdf.na<-rolle_bld_out[is.na(rolle_bld_out$GENWW_text),"GENWW_text"]
spdf.a<-rolle_bld_out[!is.na(rolle_bld_out$GENWW_text),"GENWW_text"]
rolle_bld_out$GENWW_text[is.na(rolle_bld_out$GENWW_text)]<-getAttrFromNearNeigh(spdf.na,spdf.a)

spdf.na<-rolle_bld_out[is.na(rolle_bld_out$GBAUJ),"GBAUJ"]
spdf.a<-rolle_bld_out[!is.na(rolle_bld_out$GBAUJ),"GBAUJ"]
rolle_bld_out$GBAUJ[is.na(rolle_bld_out$GBAUJ)]<-getAttrFromNearNeigh(spdf.na,spdf.a)

spdf.na<-rolle_bld_out[is.na(rolle_bld_out$GASTW),"GASTW"]
spdf.a<-rolle_bld_out[!is.na(rolle_bld_out$GASTW),"GASTW"]
rolle_bld_out$GASTW[is.na(rolle_bld_out$GASTW)]<-getAttrFromNearNeigh(spdf.na,spdf.a)

#summary(rolle_bld_out@data)
```


## Funktion zur Abschätzung vom Energiebedarf von Gebäuden
In diesem Schritt wird von der Gebäudefläche * Anzahl Stockwerke und dem Gebäudealter der jährliche Energieverbrauch geschätzt. Die Schätzung beruht auf Daten aus dem [Energieplanungsbereicht](https://www.zh.ch/internet/de/aktuell/news/medienmitteilungen/2014/energieplanungsbericht_zeigt_erfolge_und_herausforderungen/_jcr_content/contentPar/downloadlist/downloaditems/44_1389359316861.spooler.download.1389359268717.pdf/Energieplanungsbericht-2013.pdf) des Kantons Zürich aus dem Jahr 2013 (S.19, Abbildung 14). Das Szenario "thomas" beruht auf Annahmen welche im Energiekonzept der Geimeinde Wohlen verwendet wurde (S.19, Abbildung 12).

```{r energieFunk, warning=FALSE, paged.print=FALSE}

#function to compute energie use per year from the age and the total area of a building
#different scenarios can be selected
#the conversion of age/are into energy use is based on a study cited in the header
energyUse<-function(age,area,scenario="2011"){
  if(scenario=="2011"){
    age.c<-as.numeric(as.character(
      cut(x = age,
          breaks=c(1000,1919,1959,1979,1989,1999,2020),
          labels=c(137,173,170,127,95,87))))
  } else if(scenario=="1990"){
    age.c<-as.numeric(as.character(
      cut(x = age,
          breaks=c(1000,1919,1959,1979,1989,1999,2020),
          labels=c(187,217,223,170,100,90))))
  }else if(scenario=="2006"){
    age.c<-as.numeric(as.character(
      cut(x = age,
          breaks=c(1000,1919,1959,1979,1989,1999,2020),
          labels=c(142,177,180,140,100,90))))
  }else if(scenario=="minergie"){
    age.c<-as.numeric(as.character(
      cut(x = age,
          breaks=c(1000,2001,2020),
          labels=c(60,38))))
  }else if(scenario=="thomas"){
    age.c<-as.numeric(as.character(
      cut(x = age,
          breaks=c(1000,1919,1959,1979,1989,1994,1999,2004,2009,2020),
          labels=c(140,178,171,120,95,88,80,70,50))))
  }else{
    stop("<scenario> should be: 1990, 2006, 2011, minergie or thomas")
  }
  return(age.c*area)
}

age<-as.numeric(rolle_bld_out$GBAUJ)

rolle_bld_out$area_polygon<-round(sapply(rolle_bld_out@polygons,function(x){x@area}),1)
area<-rolle_bld_out$area_polygon*as.numeric(rolle_bld_out$GASTW)

rolle_bld_out$energy_use<-energyUse(age,area,scenario = "thomas")
```

##Visualisierung

```{r geoviz, fig.width = 10, fig.height = 5.5}

rolle_bld_out.wgs<-spTransform(rolle_bld_out,CRSobj = CRS("+init=epsg:4326"))

qpal <- pal <- colorBin(
  palette = "YlGnBu",
  domain = log10(rolle_bld_out.wgs$energy_use),
  bins=10
)

#visualisierung mit leaflet
m <- leaflet() %>%
    
  addProviderTiles(providers$OpenStreetMap, group = "normal") %>%
  addProviderTiles(providers$Stamen.TonerLite, group = "OSM (b/w)") %>%
  addProviderTiles("Esri.WorldImagery", group = "ESRI") %>%
  
  addPolygons(data=rolle_bld_out.wgs,
              stroke = TRUE,
              fillOpacity = 0.8, 
              color = ~qpal(log10(rolle_bld_out.wgs$energy_use)),
              weight=1,
              popup=apply(rolle_bld_out.wgs@data[,c("GKAT_text","area_polygon","GBAUJ","GASTW","GHEIZ_text")], 1,  function(row) htmlTable(row, header = c("kat.","fl.","jahr","stockw","heiz"),align = "left")),
              #popup=paste(rolle_bld_out.wgs$EGID,rolle_bld_out.wgs$GKAT_text),
              group = "Haeuser")%>%
  
  addLayersControl(
    baseGroups = c("normal", "OSM (b/w)","ESRI"),
    overlayGroups = c("Haeuser"),
    options = layersControlOptions(collapsed = F)
  )%>%
  addLegend(pal = qpal, 
            values =log10(rolle_bld_out.wgs$energy_use), 
            opacity = 1,
            title = "log10(kWh/a)")

#leaflet karte ausführen
m
```

##Save all Information
```{r save}
#html karte speichern
wd<-getwd()
htmlwidgets::saveWidget(m, file=paste(wd,"/output/map/mapEnergy.html",sep=""),selfcontained = T)

#buildings speichern
save(rolle_bld_out,file="output/geom/rolle_buildings_with_energy.Rdata")
writeOGR(rolle_bld_out, "output/geom", "rolle_bld_out_energy", driver="ESRI Shapefile",overwrite_layer = T)
```

